# 资产清查审计和年报审计有何区别啊？

提问人：天才樱木 时间：2011-12-05 14:24:42
如题。经理说主要审资产负债、所有者权益。损益类就不做重点审计了，可是损益类不是会影响利润分配吗，不还是要审？

回答人：chenyiwei
要看该审计的主要目的是什么。如果以核实基准日的资产、负债为主要目的，则损益类确实不是审计的重点，因为这种情况下的审计报告通常在资产负债表中只列示一个净资产总数，不再区分明细的。